【裁判字號】    95,訴更,12
【裁判日期】    951027
【裁判案由】    毒品危害防制條例
【裁判全文】
臺灣桃園地方法院刑事判決              95年度訴更字第12號
公  訴  人  臺灣桃園地方法院檢察署檢察官
被      告  甲○○
指定辯護人  本院公設辯護人楊晴翔
上列被告因違反毒品危害防制條例案件，經檢察官提起公訴（94
年度毒偵字第3919號）及移送併辦（94年度毒偵字第5611、5961
號），本院於民國95年2 月27日以94年度訴字第2115號判決後，
檢察官提起上訴，臺灣高等法院於95年6 月2 日以95年度上訴字
第1790號判決撤銷發回，檢察官另行移送併辦（95年度毒偵字第
1243號），因被告就被訴事實為有罪之陳述，本院裁定由受命法
官獨任依簡式審判程序審理，檢察官復聲請改依協商程序而為判
決，茲更為判決如下：
    主  文
甲○○連續施用第一級毒品，累犯，處有期徒刑拾月；又連續施
用第二級毒品，累犯，處有期徒刑陸月，扣案如附表壹所示之物
均沒收。應執行有期徒刑壹年貳月，扣案如附表壹所示之物均沒
收。
    事實及理由
一、犯罪事實：甲○○前因施用第二級毒品案件，經本院以89年
    度毒聲字第2278、2941號裁定送觀察、勒戒後，因有繼續施
    用毒品傾向，再經本院以89年度毒聲字第3364號裁定令入戒
    治處所施以強制戒治1 年，嗣戒治成效評定合格，無繼續戒
    治之必要，由本院以89年度毒聲字第6328號裁定停止戒治，
    所餘期間付保護管束，惟其於保護管束期間因違反應遵守事
    項情節重大，另經本院以90年度毒聲字第642 號裁定撤銷停
    止戒治，令入戒治處所施以強制戒治，迄民國91年2 月6 日
    始因強制戒治期滿執行完畢釋放出所。上開施用毒品犯行，
    並經檢察官提起公訴，由本院以89年度易字第1289號判決判
    處有期徒刑5 月確定，與其另犯施用第一級毒品、施用第二
    級毒品之犯行（本院分別以90年度訴字第2201號判決判處有
    期徒刑8 月、90年度易字第2720號判決判處有期徒刑7 月，
    並定應執行刑1 年2 月確定）接續執行後，甫於92年8 月18
    日縮刑期滿執行完畢。詎仍不知悔改，於前次強制戒治執行
    完畢釋放後5 年內，復基於施用第一級毒品海洛因、第二級
    毒品甲基安非他命之概括犯意，自94年7 月7 日上午某時起
    至94年12月29日上午某時止，在其位在桃園縣觀音鄉武威村
    10鄰塘背30號住處，分以將第一級毒品海洛因置入香菸內點
    燃吸食、將第二級毒品甲基安非他命置入吸食器內燒烤吸食
    之方式，連續施用第一級毒品海洛因、第二級毒品甲基安非
    他命多次，平均1 日即各施用1 次。嗣先後為警於如附表2
    所示之時間、地點查獲，並扣得如附表1 所示之物（各次扣
    得物品如附表2 「查獲物品」欄所示）。
二、證據：
（一）被告甲○○於本院審理時之自白。
（二）臺灣尖端先進生技醫藥股份有限公司出具之濫用藥物檢驗
      報告（尿液檢體編號：E-528 號）；新竹市警察局辦理煙
      毒、麻醉藥品案尿液送驗受檢人真實姓名代號對照表暨送
      驗登記簿（尿液檢體編號：C-145 號）、臺灣檢驗科技股
      份有限公司出具之濫用藥物尿液檢驗報告（尿液檢體編號
      ：C-145 號）；新竹市警察局辦理煙毒、麻醉藥品案尿液
      送驗受檢人真實姓名代號對照表暨送驗登記簿（尿液檢體
      編號：C-236 號）、臺灣檢驗科技股份有限公司出具之濫
      用藥物尿液檢驗報告（尿液檢體編號：C-236 號）各1 份
      。
（三）扣案如附表1 所示之物。
（四）臺灣高等法院被告前案紀錄表1 份。
三、被告就上開犯罪事實已認罪，經本院指定公設辯護人協助其
    進行協商，當事人雙方於審判外達成如主文所示科刑之合意
    。經查，被告之自白，有上開證據足認屬實，並與本院認定
    之事實相符，而被告於94年12月29日為警查獲時所扣得之吸
    食器1 組及注射針筒4 支，並無證據證明與本案犯罪事實有
    關（被告供稱係被告友人「阿明」所有），復非違禁物，協
    商之從刑內容認無庸就此吸食器及注射針筒沒收，亦核無不
    合。審酌被告之犯罪行為主要係戕害自身，並未直接積極損
    害他人之利益，且犯後坦承犯行，態度尚稱良好，暨其施用
    毒品之動機、目的、手段、施用毒品之次數及其素行等情狀
    ，上開協商內容尚無不當之處，本案復查無刑事訴訟法第45
    5 條之4 第1 項各款所列情形，檢察官聲請改依協商程序而
    為判決，本院爰不經言詞辯論，於協商合意範圍內為協商判
    決。
四、應適用之法條：刑事訴訟法第273 條之1 第1 項、第455 條
    之2 第1 項、第455 條之4 第2 項、第455 條之8 、第454
    條第2 項，毒品危害防制條例第10條第1 項、第2 項，刑法
    第11條前段、第2 條第1 項前段、行為時（即94年2 月2 日
    修正公布、95年7 月1 日施行前之）刑法第56條、第51條第
    5 款、第47條、第38條第1 項第2 款。
五、本判決除有刑事訴訟法第455 條之4 第1 項第1 款、第2 款
    、第4 款、第6 款、第7 款所定情形之一，或違反同條第2
    項規定者外，不得上訴。
六、如有前述例外得上訴之情形，又不服本件判決，得自收受判
    決送達之日起10日內，向本院提出上訴書狀，上訴於第二審
    法院。
中    華    民    國    95    年    10    月    27    日
                    刑事第十庭    法  官  許炎灶
以上正本證明與原本無異。
                                  書記官  文巧雲
中    華    民    國    95    年    11    月    3     日
附錄本案論罪科刑法條：毒品危害防制條例第10條。
毒品危害防制條例第10條
施用第一級毒品者，處6 月以上5 年以下有期徒刑。
施用第二級毒品者，處3 年以下有期徒刑。
附表1 ：
┌────────────────────────────────────┐
│查獲之被告所有供（非專供）施用第二級毒品所用之物：                      │
├──┬────┬──┬──┬──────────────────────┤
│編號│品    名│數量│單位│備                                        註│
├──┼────┼──┼──┼──────────────────────┤
│ 01 │吸食器  │ 1  │ 組 │被告所有供（非專供）施用第二級毒品甲基安非他│
│    │        │    │    │命之用。                                    │
├──┼────┼──┼──┼──────────────────────┤
│ 02 │吸食器  │ 1  │ 組 │被告所有供（非專供）施用第二級毒品甲基安非他│
│    │        │    │    │命之用                                      │
├──┼────┼──┼──┼──────────────────────┤
│ 03 │塑膠袋  │ 3  │ 個 │被告所有供（非專供）裝置第二級毒品甲基安非他│
│    │        │    │    │命之用                                      │
└──┴────┴──┴──┴──────────────────────┘
附表2 ：
┌──┬───────┬─────────────┬───────────┐
│編號│查  獲  時  間│查      獲      地      點│ 查    獲    物    品 │
├──┼───────┼─────────────┼───────────┤
│ 1  │94年7 月8 日上│桃園縣觀音鄉武威村10鄰塘背│查獲如附表1 編號1 所示│
│    │午10時許      │30號                      │之物                  │
├──┼───────┼─────────────┼───────────┤
│ 2  │94年8 月19日上│桃園縣觀音鄉武威村10鄰塘背│無                    │
│    │午11時30分許  │30號                      │                      │
├──┼───────┼─────────────┼───────────┤
│ 3  │94年10月5 日凌│桃園縣觀音鄉樹林村18鄰玉林│查獲如附表1 編號2 、3 │
│    │晨4 時45分許  │路2 段道路旁              │所示之物              │
├──┼───────┼─────────────┼───────────┤
│ 4  │94年12月29日中│桃園縣觀音鄉武威村10鄰塘背│無（查獲之物無證據證明│
│    │午12時許      │30號                      │為被告所有，均不併予沒│
│    │              │                          │收。）                │
└──┴───────┴─────────────┴───────────┘


司法院資訊處製作；財團法人民間司法改革基金會備份。
